# 请教陈版，关于股权置换问题

提问人：ty1994 时间：2019-06-02 18:21:16
A 公司成立于 2015 年， 2016 年 4 月 A 公司增加注册资本 42.8572 万元，当下时点 A 公司整体估值 4000 万元，由两家公司分别以 600 万年认缴（折合 28 元/股），公司差额计入资本公积； 2017 年 1 月 A 公司为收购甲持有的 B 公司 100%股权，B 公司经资产评估师评估后的价值为357.92 万元，整体估值约为 1000 万元以 A 公司 10% 股权（15.87 万元）加 300 万为对价与甲进行置换，由甲以 579,218.46 元认缴 (折合3.65 元/股)； 2017 年 6 月，A 公司第三次增资 29.1163 万元，A公司整体估值 2 亿元，由丙以 3100 万元认缴（折合 106.47 元/股）；
请教陈版主，A 公司第二次的股权置换价不公允该如何解决？B 公司经资产评估师评估后的估价为 357.92 万元，但是融资时的整体估值为 1000 万元，两者差异很大，对 IPO 会有什么影响？
辛苦陈版主解答一下。
2395 、关于各事务所底稿模板中的程序表列示的审计程序，未在审计准则中找到具体条款目录

回答人：chenyiwei
“B 公司经资产评估师评估后的估价为 357.92 万元，但是融资时的整体估值为 1000 万元，两者差异很大”：如果评估是按资产基础法进行的，而双方的作价 1000 万元是按照 PE 倍数等市场上认可的估值方法，且有相关证据可以佐证，则不能否认其合理性。在充分合理解释的前提下，该作价问题应不会对 IPO产生重大不利影响。
对于 A 公司第二次的股权置换价不公允问题，还是需要进一步了解背后原因，才能确定其对会计处理的可能影响。